【裁判字號】    92,聲,1118
【裁判日期】    921001
【裁判案由】    
【裁判全文】
臺灣台南地方法院民事裁定  九十二年度聲字第一一一八號
    聲  請  人  台南縣新化鎮農會
    法定代理人  甲○○
    相  對  人  乙○○
右當事人間聲請返還擔保金事件，本院裁定如左：
    主      文
本院九十二年度存字第一一九四號擔保提存事件聲請人所提存之擔保金新台幣壹佰
拾捌萬貳仟佰拾伍元，准予發還。
聲請程序費用由相對人負擔。
    理      由
一、本件聲請意旨略以：聲請人與相對人間強制執行事件（本院九十一年度執字第二
    七五九三號），因聲請人提起債務人異議之訴（本院九十二年度訴字第五三０號
    ）後，聲請定相當並確實之擔保，准予停止強制執行，經本院以九十二年度聲字
    第五三八號裁定，准其提供新台幣一百三十八萬二千三百三十五元後，停止執行
    ，聲請人已將擔保金如數提存而停止強制執行程序。茲兩造已於九十二年八月五
    日就上開債務人異議之訴事件成立訴訟上和解確定在案，而聲請人於上開債務人
    異議之訴事件終結後，亦已定二十日以上期間，催告相對人行使權利，然相對人
    已逾期未行使權利，爰依民事訴訟法第一百零四條第一項第三款之規定，聲請返
    還擔保金等語。
二、按訴訟終結後，供擔保人證明已定二十日以上之期間，催告受擔保利益人行使權
    利而未行使者，法院應依其聲請，以裁定命返還提存物或保證書。此規定在聲請
    返還依強制執行法第十八條第二項規定於異議之訴為停止強制執行而提供擔保之
    提存物，準用之。民事訴訟法第一百零四條第一項第三款、第一百零六條分別定
    有明文。
三、查聲請人主張之上開事實，業據提出本院九十年度聲字第五三八號裁定、裁定確
    定證明書、九十二年度存字第一一九四號提存書、和解筆錄、催告函暨回執聯各
    一件為證，並經本院依職權調閱上開強制執行、債務人異議之訴、停止執行、擔
    保提存案卷核閱無訛，堪認聲請人提供擔保而停止強制執行程序之本案訴訟業已
    終結，又相對人經聲請人定二十日以上期間催告行使權利，迄未對聲請人提起民
    事訴訟或支付命令等損害賠償事件，亦經本院查明無誤，是聲請人依民事訴訟法
    第一百零四條第一項第三款規定，聲請返還擔保金，自無不合，應予准許。
四、依民事訴訟法第九十五條、第七十八條、第八十五條第一項前段，裁定如主文。
中      華      民      國    九十二    年      十      月      一      日
                              臺灣臺南地方法院民事第三庭
~B審判長法官  王金龍
~B法      官  林逸梅
~B法      官  張銘晃
右為正本係照原本作成。
如對本裁定抗告須於裁定送達後十日內向本院提出抗告狀，並應繳納抗告裁判費新台
幣壹仟元。
中      華      民      國    九十二    年      十      月      七      日
~B法院書記官  鄭吉裕


司法院資訊處製作；財團法人民間司法改革基金會備份。
